【裁判字號】    92,交聲,41
【裁判日期】    920227
【裁判案由】    聲明異議
【裁判全文】
臺灣高雄地方法院交通事件裁定                      九十二年度交聲字第四一號
    原處分機關  高雄市政府交通局交通事件裁決處
    異  議  人  甲○○
    即受處分人
右列異議人因違反道路交通管理處罰條例案件，對於原處分機關民國九十二年一月二
十二日所為之處分（原處分：高市府交裁字第裁三二－Ｂ00000000號），聲
明異議，本院裁定如左：
    主  文
異議駁回。
    理  由
一、異議意旨略以：異議人甲○○接獲裁決書，其舉發違規事實為：(1)行至有號誌路
    口前行車道擁塞仍逕行駛入妨礙他車通行(2)違反道路交通安全規則肇事致人受輕
    傷。惟其於民國九十一年十一月三日駕駛車號ＹＧ－六○○三號自小客車自高雄
    市○○路由南向北行駛，行經大順路與九如路口時，因該路段車流量多以致燈號
    變換時異議人之車輛尚未通過路口，而對方九如路之車輛應待其車輛通過路口時
    方可行駛，惟當時姚又仁所駕機車並未等待路口之車輛皆通過即自九如路東向西
    行駛通過路口，而撞及異議人之車輛，且因異議人申請鑑定肇事責任，其結果為
    未便遽作認定，因此無法確定異議人之違規事實，為此爰依法聲明異議云云。
二、按汽車駕駛人，駕駛汽車行至有號誌之交岔路口，遇有前行或轉彎之車道交通擁
    塞而逕行駛入交岔路口內，致號誌轉換後仍未能通過，妨礙其他車輛通行者，處
    二百元以上四百元以下罰鍰（註：新台幣六百元以上一千二百元以下）；又汽車
    駕駛人，駕駛汽車違反道路安全規則，因而肇事致人受傷者，吊扣其駕駛執照三
    個月至六個月，道路交通管理處罰條例第五十八條第一項第三款、第六十一條第
    三項分別定有明文。
三、經查，異議人於九十一年十一月三日下午六時四十分許，駕駛車號ＹＧ－六○○
    三號自小客車自高雄市○○路由南向北行駛，行經大順路與九如路口時，因該路
    口車道壅塞仍逕行駛入，嗣因無法前進而在路口停車等候，惟因該路口號誌轉換
    ，九如路方向之號誌已變成綠燈通行，適有機車駕駛人姚又仁駕駛重型機車自九
    如路由東向西前駛，而與異議人在上開路口發生擦撞肇事，致使機車騎士姚又仁
    受傷送醫之事實，業經證人即現場處理之高雄市政府警察局交通大隊第二分隊警
    員蔡興南於本院調查中證述明確，並有高雄市政府警察局舉發違反道路交通管理
    事件通知單、高雄市○○○○道路交通管理事件裁決書、道路交通事故調查報告
    表各一份在卷核閱屬實，且異議人行至有號誌之路口遇有前行或轉彎之車道壅塞
    而逕駛入路口，致號誌轉換仍未能通過路口，致肇事傷人等情，亦據前引之道路
    交通事故調查報告表初步肇事責任分析所載明，又異議人自該路口欲駛離時，因
    以為係綠燈而前行，未注意右側來車，致不小心開車以右前車頭撞及姚又仁之機
    車左側，該機車騎士並受有輕微擦傷等情，復據異議人供承在卷，足見異議人行
    經上開路口顯有車道壅塞而逕行駛入，且未注意車前狀況肇事致人受傷之行為甚
    明。雖異議人辯稱：伊開車進入上開路口時並無車道壅塞之情形，而係遭左轉車
    輛擋住致無法通過路口前行云云，惟查執勤之員警乃係依法執行之公務員，衡情
    應無任意誣陷異議人之理，其復無法提出證據以實其說，是異議人上開所辯，顯
    難採信。至本件肇事責任雖無法鑑定，有高雄市政府交通局車輛行車事故鑑定委
    員會九十二年一月三日高市車鑑字第○九二○○○○四三號函可參，然異議人違
    規之事實明確，業經本院認定如前，據此並不足以為異議人有利之認定，附此敘
    明。
四、綜上所述，原處分機關據以裁決異議人應科處九百元之罰鍰及吊扣駕駛執照三個
    月之處分，參諸前揭說明，核無違誤，故本件聲明異議為無理由，自應予以駁回
    。
五、據上論斷，應依道路交通案件處理辦法第十九條，裁定如主文。
中      華      民      國    九十二    年      二      月    二十七    日
                                  臺灣高雄地方法院交通法庭
                                          法  官  吳 俊 龍
右正本證明與原本無異。
如不服本裁定，應於裁定送達後五日內，向本院提出抗告狀。
                                          書記官  許 麗 珠
中      華      民      國    九十二    年      三      月      四      日


司法院資訊處製作；財團法人民間司法改革基金會備份。
